臺灣臺北地方法院刑事判決　　　　　　100年度簡上字第234號
上　訴　人　臺灣臺北地方法院檢察署檢察官
被　　　告　詹皓評
上列上訴人因被告詹皓評竊盜案件，不服本院100 年度簡字第16
79號中華民國100 年5 月31日第一審簡易判決（偵查案號：臺灣
臺北地方法院檢察署100 年度偵字第8059號），提起上訴，本院
判決如下：
    主  文
上訴駁回。
詹皓評緩刑貳年，並應按附表所示方法向劉昶麟支付損害賠償。
    事  實
一、詹皓評意圖為自己不法之所有，於民國100年3月18日下午1
    時18分許，在其所任職、位於臺北市大安區○○○路○段216
    巷33弄2號2樓之鼎內，趁該店負責人劉昶麟不注意之際
    ，竊取劉昶麟所有、置放於該店櫃臺下方之新台幣（下同）
    15萬元得手，嗣經劉昶麟調閱店內監視錄影帶發現上情，並
    報警查獲。
二、案經劉昶麟訴由臺灣臺北地方法院檢察署檢察官偵查後聲請
    簡易判決處刑。
    理  由
一、上揭犯罪事實，業據被告詹皓評於偵查及本院審理時坦承不
    諱，核與證人即告訴人劉昶麟之指訴情節相符，並有臺北市
    政府警察局大安分局扣押筆錄、扣押物品目錄表、贓物認領
    保管單、監視光碟翻拍畫面、簡訊翻拍畫面等件在卷可查（
    詳偵卷第8 至22頁），足見被告之自白與事實相符，堪以採
    信。是本件事證明確，被告犯行洵堪認定，應予依法論科。
二、核被告所為，係犯刑法第320 條第1 項之竊盜罪。原審依刑
    事訴訟法第449 條第1 項前段、第3 項、第454 條，刑法第
    320 條第1 項、第41條第1 項前段，刑法施行法第1 條之1
    等規定，並審酌被告正值青年，竟不思以正當途徑賺取財物
    ，率爾竊取他人財物，所為實有不該；惟念其犯後坦承犯行
    ，態度尚可，及其並無刑案前科，所竊得財物已部分歸還被
    害人，及其犯罪之動機、目的、手段、所竊得財物之價值等
    一切情狀，量處被告有期徒刑2 月，並諭知易科罰金之折算
    標準，核其認事用法，俱無違誤，量刑亦甚允洽。公訴人上
    訴意旨略以：被告答應告訴人要歸還竊得之贓款，卻連續失
    約2 次，且避不見面，迄今亦未與告訴人達成和解，顯見被
    告並無悔意，且其竊得之金額與所受刑罰易科罰金所折算之
    金額相比，量刑顯屬過輕云云，惟按量刑之輕重，乃實體法
    上賦予法院得為自由裁量之事項，倘已斟酌刑法第57條各款
    所列情狀，而未逾越法定刑度，或濫用其權限，即不能任意
    指為違法。查本件原審已審酌上揭各情，對被告量處前述之
    刑，並諭知易科罰金之折算標準，核屬適當，且告訴人於本
    院審理時當庭陳明被告已還款1 萬7,000 元，目前尚欠13萬
    3,000 元未賠償，並同意由被告依照附表所示之還款方式賠
    償其損害，復衡諸被告於本院審理時的態度，足認上訴並無
    理由，應予駁回。
三、復查被告未曾故意犯罪受有期徒刑以上刑之宣告，有臺灣高
    等法院被告前案紀錄表1份附卷可佐，其因一時失慮致犯本
    罪，被告並當庭與告訴人達成由被告每月提出8,000 元之賠
    償方案，本院信被告經此論罪科刑之教訓，應知所警惕而無
    再犯之虞，所宣告之刑以暫不執行為適當，爰依刑法第74條
    第1 項第1 款之規定，併予宣告緩刑2 年，以啟自新。又本
    院為使告訴人獲得更充足之保障，並督促被告履行債務，以
    確保被告緩刑之宣告能收具體之成效，爰依刑法第74條第2
    項第3 款規定，命被告應向告訴人支付財產上損害賠償13萬
    3, 000元，惟考量被告目前經濟能力有限，無法一次支付上
    開金額，命被告按附表所示即自民國101 年1 月7 日起每月
    7 日支付告訴人8,000 元，至全部清償時為止。倘被告未遵
    循本院所諭知之緩刑期間之負擔，情節重大者，檢察官得依
    刑事訴訟法第476 條、刑法第75條之1 第1 項第4 款之規定
    ，聲請撤銷本件緩刑之宣告，併予敘明。
據上論斷，應依刑事訴訟法第455 條之1 第1 項、第3 項、第36
8 條，刑法第74條第1 項第1 款、第2 項第3 款，判決如主文。
本案經檢察官林彥均到庭執行職務
中    華    民    國  100     年    11    月    18    日
                  刑事第八庭審判長法  官  李桂英
                                  法  官  陳雯珊
                                  法  官  黃志中
以上正本證明與原本無異。
如不服本判決應於收受送達後10日內向本院提出上訴書狀，並應
敘述具體理由；其未敘述上訴理由者，應於上訴期間屆滿後20日
內向本院補提理由書（均須按他造當事人之人數附繕）「切勿逕
送上級法院」。
                                書記官  汪郁棨
中    華    民    國   100    年    11    月    18    日
附表
┌───────┬──────┬────────┐
│還 款 時 間   │金        額│   還 款 方 法  │
├───────┼──────┼────────┤
│101 年1 月7 日│8,000 元    │匯入第一商業銀行│
├───────┼──────┤五股工業區分行，│
│101 年2 月7 日│8,000 元    │戶名：劉昶麟，帳│
├───────┼──────┤號：00000000000 │
│101 年3 月7 日│8,000 元    │號之帳戶。      │
├───────┼──────┤                │
│101 年4 月7 日│8,000 元    │                │
├───────┼──────┤                │
│101 年5 月7 日│8,000 元    │                │
├───────┼──────┤                │
│101 年6 月7 日│8,000 元    │                │
├───────┼──────┤                │
│101 年7 月7 日│8,000 元    │                │
├───────┼──────┤                │
│101 年8 月7 日│8,000 元    │                │
├───────┼──────┤                │
│101 年9 月7 日│8,000 元    │                │
├───────┼──────┤                │
│101 年10月7 日│8,000 元    │                │
├───────┼──────┤                │
│101 年11月7 日│8,000 元    │                │
├───────┼──────┤                │
│101 年12月7 日│8,000 元    │                │
├───────┼──────┤                │
│102 年1 月7 日│8,000 元    │                │
├───────┼──────┤                │
│102 年2 月7 日│8,000 元    │                │
├───────┼──────┤                │
│102 年3 月7 日│8,000 元    │                │
├───────┼──────┤                │
│102 年4 月7 日│8,000 元    │                │
├───────┼──────┤                │
│102 年5 月7 日│5,000 元    │                │
├───────┴──────┴────────┤
│                               合計：133,000元│
└───────────────────────┘